【裁判字號】    97,易,247
【裁判日期】    970331
【裁判案由】    竊盜等
【裁判全文】
臺灣桃園地方法院刑事判決               97年度易字第247號
公  訴  人  臺灣桃園地方法院檢察署檢察官
被      告  丁○○
上列被告因竊盜等案件，經檢察官提起公訴（97年度偵字第2012
、4686、5269號），被告於準備程序進行中，就被訴事實為有罪
之陳述，經本院告知簡式審判程序意旨，並聽取公訴人及被告之
意見後，本院裁定依簡式審判程序審理，判決如下：
    主  文
丁○○竊盜，累犯，處有期徒刑柒月；又收受贓物，累犯，處有
期徒刑陸月；又竊盜，累犯，處有期徒刑柒月。應執行有期徒刑
壹年陸月。
    事  實
一、丁○○前於民國92年間因竊盜罪，經本院以91年度易字第21
    98號判有有期徒刑1 年3 月確定；復於92年間因搶奪罪，經
    臺灣高等法院以92年度上訴字第2114號判處有期徒刑1 年3
    月確定；另於92年間因公共危險案件，經臺灣屏東地方法院
    以92年度潮交簡字第124 號判處有期徒刑3 月，上開三罪復
    經臺灣高等法院以92年度聲字第1578裁定應執行有期徒刑2
    年6 月；復於92年間再犯竊盜罪，經本院分別以92年度壢簡
    字第1194號、93年度壢簡字第97號判有期徒刑3 月、4 月，
    經與上開有期徒刑2 年6 月接續執行，於92年11月1 日入監
    執行，96年2 月15日假釋出監，刑期至96年5 月19日屆滿以
    已執行論。詎仍不知悔改，於下列時、地為下述犯行：
  (一)丁○○於96年12月16日下午3 時30分許，行經桃園縣中壢市
    ○○路200 號之中原大學化學館1 樓處，見該化學館大門未
    上鎖，竟意圖為自己不法之所有，進入該化學館，以徒手方
    式竊取中原大學所有置放於該化學館內之電腦液晶螢幕3 台
    及電腦主機2 台，得手後據為己有，並將上開竊得之物變賣
    予真實年籍、姓名均不詳綽號「阿龍」成年男子，得款新臺
    幣（下同）8,000 花用殆盡。嗣經中原大學人員丙○○發覺
    報警處理，始查知上情。
  (二)丁○○明知友人「吳慶龍」之成年男子陳國良所持有車號RX
    L-606 號輕型機車，係來源不明之贓物（該機車係乙○○所
    有，於97年1 月1 日晚間7 時30分許，在桃園縣八德市○○
    街118 號前遭不詳之人偷竊，價值約4,000 元），竟於97年
    1 月3 日某時許，在桃園縣平鎮市○○路大潤發賣場附近，
    向「吳慶龍」收受後騎乘使用。嗣於97年1 月6 日下午4 時
    許，丁○○騎乘上開機車行經桃園縣中壢市○○○路與坎頂
    路口時為警查獲。
  (三)丁○○另於97年2 月19日上午9 時50分許，駕駛車牌號碼9P
    -6617 號自用小客車行經桃園縣八德市○○路989 號前，見
    甲○○所有車牌號碼S6-788號大貨車停放於該處，竟意圖為
    自己不法之所有，以徒手方式竊取置於該大貨車內之TURBO
    廠牌汽車電瓶2 個，得手後將該竊得之電瓶藏置於所駕駛之
    小客車後車廂內，甫欲離開現場之際，即為甲○○發覺報警
    查獲。
二、案經桃園縣政府警察局中壢分局及八德分局報請台灣桃園地
    方法院檢察署檢察官偵查起訴。
    理  由
一、本件被告丁○○所犯係死刑、無期徒刑或最輕本刑為三年以
    上有期徒刑以外之罪，其於準備程序中就被訴事實為有罪之
    陳述，經本院告知簡式審判程序之意旨，並聽取檢察官、被
    告意見後，由本院依刑事訴訟法第273 條之1 第1 項規定裁
    定進行簡式審判程序，合先敘明。
二、訊之被告丁○○對於上開竊盜及收受贓物之犯罪事實，已於
    偵訊及本院審理時坦白承認，(一)96年12月16日至中原大學化
    學館竊盜部分，並有證人丙○○於警詢時指述、監視錄影翻
    拍照片2 張（偵字第5296號卷第13、15頁）；(二)97年1 月1
    日收受贓物部分，並有證人乙○○於警詢時指述、贓物認領
    保管單1 紙、桃園縣政府警察局車輛協尋電腦輸入單1 份、
    採證照片1 張（偵字第2012號卷第15、17、18、20頁）；(三)
    97年2 月19日竊盜電瓶部分，並有證人甲○○於警詢時指述
    、扣押筆錄1 份、贓物認領保管單1 紙、採證照片15張（偵
    字第4686號卷第18、21、25、27至35頁），足認被告上開自
    白與事實相符，堪以採信。本件事證明確，被告上開犯行洵
    堪認定，應依法論罪科刑。
三、核被告於96年12月16日至中原大學化學館竊盜部分，係犯刑
    法第320 條第1 項竊盜罪；被告於97年1 月1 日收受贓物部
    分，係犯刑法第349 條第1 項之收受贓物罪；被告於97年2
    月19日竊盜電瓶部分，係犯刑法第320 條第1 項竊盜罪。被
    告所犯上開3 罪之間，犯意各別，行為互殊，應予分論併罰
    。又被告有如事實欄一所載前案科刑執行情形，有臺灣高等
    法院被告前案紀錄表在卷可按，於5 年以內再故意犯本件最
    重本刑為有期徒刑以上之罪，為累犯，應依刑法第47條第1
    項之規定各加重其刑。爰審酌被告之素行、犯罪手段、動機
    、目的，犯罪所得、所生危害及坦承犯行之犯後態度等一切
    情狀，分別量處如主文所示之刑，並定其應執行之刑。被告
    雖有上開多次前科，受上開罪刑之宣告，然於92年11月1 日
    入監執行，96年2 月15日假釋出監，刑期至96年5 月19日屆
    滿，距其前開前科之行為時間已經過數年，本件又均係於偶
    然行經該處臨時起意所為，且犯罪情節尚輕，難認被告有犯
    罪之習慣，檢察官另聲請宣告強制工作，依上開說明，尚有
    未合，難依所請，併此敘明。至97年1 月6 日下午4 時許，
    為警查獲時所扣得之鑰匙1 支，已經被害人即證人乙○○領
    回，有贓物認領保單1 紙在卷可按（偵字第2012號卷第17頁
    ），並非被告所有，且與本件被告上開收受贓物犯行並無直
    接關連，爰不宣告沒收。
據上論斷，應依刑事訴訟法第273 條之1 第1 項、第299 條第1
項前段，刑法第320 條第1 項、第349 條第1 項、第51條第5 款
、第47條第1 項，刑法施行法第1 條之1 第1 項、第2 項前段，
判決如主文。
本案經檢察官翁偉玲到庭執行職務。
中    華    民    國    97    年    3     月    31    日
                  刑事第七庭    法  官  劉為丕
以上正本證明與原本無異。
如不服本判決，應於判決送達後10日內向本院提出上訴狀（應附
繕本），其未敘述上訴理由者，應於上訴期間屆滿後20日內補提
理由書狀於本院，上訴於臺灣高等法院。
                                書記官  陳育萱
中    華    民    國    97    年    4     月    1     日
附錄本案論罪科刑法條：
中華民國刑法第320條
（普通竊盜罪、竊佔罪）
意圖為自己或第三人不法之所有，而竊取他人之動產者，為竊盜
罪，處5年以下有期徒刑、拘役或5百元以下罰金。
意圖為自己或第三人不法之利益，而竊佔他人之不動產者，依前
項之規定處斷。
前二項之未遂犯罰之。
中華民國刑法第349條
（普通贓物罪）
收受贓物者，處 3 年以下有期徒刑、拘役或 5 百元以下罰金。
搬運、寄藏、故買贓物或為牙保者，處5年以下有期徒刑、拘役
或科或併科1千元以下罰金。
因贓物變得之財物，以贓物論。


司法院資訊處製作；財團法人民間司法改革基金會備份。
